臺灣臺北地方法院刑事判決　　　　　　　　　　　　　九十二年度訴字第七七一號
　　公　訴　人　臺灣臺北地方法院檢察署檢察官
　　被　　　告　丙○○　男　二.
　　指定辯護人　本院公設辯護人　乙○○
右列被告因毒品危害防制條例等案件，經檢察官提起公訴（九十二年度偵字第八一一
七號、第三八五五號、第三八五六號），本院判決如左：
    主  文
丙○○共同連續販賣第三級毒品，處有期徒刑陸年。扣案如附表一編號一至九及附表
二編號一、二所示之物，均沒收；因犯罪所得之財物新臺幣貳萬伍仟元沒收之，如全
部或一部不能沒收時，以其財產抵償之。
    事  實
一、丙○○於民國九十一年四月間某日與自稱畢國華之不詳姓名年籍成年男子以犯意
    聯絡，明知未經核准擅自製造之藥品屬偽藥，不得販賣，仍共同基於意圖營利而
    販賣第三級毒品ＦＭ２及偽藥之概括犯意，推由丙○○於九十一年四月十八日向
    陽信商業銀行三重分行（下稱陽信商銀）申辦帳號00000000000號之
    帳戶，並將提款卡交予該自稱畢國華之不詳姓名年籍成年男子作為提領販賣得款
    之用後，該自稱畢國華之不詳姓名年籍成年男子則在中國時報分類廣告版刊登內
    容為「成人藥局、激情水、夢幻水、催情水、嗜睡水、金蒼蠅、超睡眠、綠騎士
    、電話0000000000號」廣告，用以招攬不特定人循該廣告所載電話聯
    繫以購買第三級毒品及未經核准擅自製造之偽藥，二人隨即自九十一年五月二日
    起（起訴書誤載為同年四月二十六日起）至九十一年九月四日止，先後由不特定
    之人以電話與該自稱畢國華之不詳姓名年籍成年男子聯絡購買未經核准擅自製造
    之含有第四級管制藥品安定（二氮平Diazepam）、勞拉西泮（Lorazepam
    ）、舒樂安定（Estazolam）成分之藥錠、藥水等偽藥，其中如附表三所示之時
    間，則併聯繫購買第三級毒品ＦＭ２，於談妥價格及交付地點，該自稱畢國華之
    不詳姓名年籍成年男子以不詳方式販入而取得各該毒品、偽藥後，即以快遞方式
    ，將未經核准擅自製造之含有第四級管制藥品安定（二氮平Diazepam）、勞拉西
    泮（Loraze pam）、舒樂安定（Estazolam）暨如附表一編號二、五至九備註欄
    所示藥品成分之藥錠、藥水等偽藥品、偽藥，其中如附表三所示時間，則連同各
    該第三級毒品ＦＭ２均寄交丙○○，再由丙○○依約定時間先後送往指定之處所
    交付與各該買主且代為收取價款後，所得款項由丙○○扣除其可抽得之三成金額
    後，餘款即匯入丙○○前揭陽信商銀帳戶中，其中如附表三所示販賣第三級毒品
    ＦＭ２之得款每次各約新臺幣（下同）五千元，僅販賣第三級毒品ＦＭ２之得款
    即共計二萬五千元，該自稱畢國華之不詳姓名年籍之人再持提款卡前往提領，丙
    ○○及該自稱畢國華之不詳姓名年籍成年男子即以上開方式連續販賣第三級毒品
    ＦＭ２及含有如附表一編號二至九、附表二編號二各該備註欄所示藥品成分之偽
    藥多次，丙○○前後分得款項約五萬餘元。嗣於九十一年九月四日晚上二十三時
    許，為喬裝買主之警員撥打前揭廣告所載電話表示欲購買第三級毒品ＦＭ２及服
    用後足使人呈昏睡或興奮狀態之藥品後，由丙○○攜帶如附表一所示物品至臺北
    市○○區○○街六號約定交貨處所時，並當場交付約定販賣之毒品、偽藥與警員
    時，為警當場查獲其中如附表一編號一所示者六十九顆係屬第三級毒品ＦＭ２，
    如附表一編號二至九所示者則係分別含有如附表一編號二至九備註欄所示包括第
    四級管制藥品暨藥品成分之偽藥，及其餘如附表一編號十至十三所示物品。詎丙
    ○○經警查獲後，仍與該自稱畢國華之不詳姓名年籍成年男子承其前同一意圖營
    利而販賣第三級毒品ＦＭ２及偽藥之概括犯意聯絡，於九十一年九月九日十九時
    三十分許，為喬裝買主之警員復依前揭廣告所刊登之電話，仍表示欲購買第三級
    毒品ＦＭ２及服用後足使人呈昏睡狀態之藥品後，丙○○又攜帶如附表二所示之
    物至臺北市○○區○○路一段國光客運北站約定處並交付各該物品與警員時，再
    次為警當場查獲，並扣得如附表二所示之物（其中如附表二編號一所示者二百八
    十二顆均為第三級毒品ＦＭ２、編號二所示者三瓶則屬含有如備註欄所示藥品成
    分之偽藥）。
二、案經臺北市政府警察局中正第一分局分別報請臺灣臺北地方法院檢察署檢察官，
    及臺灣士林地方法院檢察署檢察官呈請臺灣高等法院檢察署令轉臺灣臺北地方法
    院檢察署檢察官偵查起訴。
    理  由
一、訊據被告丙○○固坦承有在前揭時地申辦陽信商銀帳戶交付與一自稱畢國華之不
    詳姓名年籍成年男子，並依該人指示先後多次送貨與不特定人並收取價款，及先
    後二次為警查獲時所扣得如附表一、二所示之物品均為該自稱畢國華之不詳姓名
    年籍成年男子交付要其送與不特定買主等事實，惟矢口否認有何販賣第三級毒品
    ＦＭ２及偽藥等行為，並辯稱：該自稱畢國華之不詳姓名年籍成年男子只說明送
    交買主之物為藥品，且各該藥錠等並無標籤，依外觀亦看不出為何種物品，伊不
    知道所販賣之物品有第三級毒品ＦＭ２或偽藥云云。然查：
（一）證人即前開第一次查獲被告之警員郭耀隆亦結證稱：查獲當日被告到達後，伊
      先與被告聊天，斯時伊有詢問這些藥品有無效用及尚有無其他藥品等事，被告
      即交付伊一份目錄，並告訴伊這些藥品有讓人昏睡、興奮之效用，被告係拿一
      個信封袋交付伊，當場打開後被告有就信封袋內之藥丸逐一個別介紹、說明如
      何使用，所提及效用有包括一經服用即使人睡著之情形，伊有表示要購買的是
      ＦＭ２且詢問裡面藥丸是不是ＦＭ２，被告回以伊要的不就是這東西，俟被告
      交貨後，伊才表明身分予以逮捕等語，被告交付各該藥品與買主時既能說明其
      中包括第三級毒品ＦＭ２，不惟可見被告實明知所為係販賣第三級毒品ＦＭ２
      ，且由被告復說明各該藥品能使人服用後立即昏睡，而其所交付之目錄中又載
      明販賣之藥品種類分別有使人立即不醒人事、失神等效力，參諸其中加註有駐
      店調劑師等內容，有該目錄影本一份附卷可稽，被告於偵查中復坦承：伊有想
      到所販賣之物品屬違禁藥品一事，均可見被告應明知所販賣藥品應有管制藥品
      且係未經核准擅自製造之偽藥，被告對販賣物品並有偽藥一事，亦難諉為不知
      ，而參以卷附被告所販賣物品之目錄影本一份中所記載關於有調劑師可供諮詢
      之內容，亦可見如附表一編號二至九、附表二編號二所示各該藥品應係未經核
      准擅自製造之偽藥。
（二）況且，證人郭耀隆復證述：伊以電話約定購買事宜後迄被告送交藥品之時，相
      隔約僅四小時，以被告在買主訂貨後未幾即能送交貨品，而被告又稱各該貨品
      係自稱畢國華之不詳姓名年籍成年男子以快遞方式寄交，且有加達快遞公司取
      貨收據及收貨之紙箱照片等影本各一張在卷供參，該自稱畢國華之不詳姓名年
      數量與被告，被告欲送交各該毒品、偽藥時自須辨別前所收受之貨品種類後方
      能為之，此益證證人郭耀隆所證述被告能辨別各該毒品、偽藥種類一事非虛，
      被告猶辯稱不知所交貨品內容云云，顯屬臨訟卸責之詞，殊無足採。此外，如
      附表一編號一、附表二編號一所示物品均屬第三級毒品ＦＭ２，如附表一編號
      二至九、附表二編號二所示之物品則各含有各如備註欄所示藥品成分，有內政
      部警政署刑事警察局九十一年十月二十二日刑鑑字第0000000000號
      、九十一年十二月二十四日刑鑑字第０九一０二六四四四八號鑑證書二份，及
      行政院衛生署九十二年九月一日衛署藥字第０九二００四七五一七號函文、該
      署食品檢驗局鑑驗成績書各一份在卷為憑，復有記載被告先後販賣毒品、藥品
      得款情形之存摺明細影本一份，報紙廣告、扣押物品清單等影本各二紙，與先
      後二次扣案物品照片暨照片影本共五張可資佐證。是本案事證已臻明確，被告
      上開犯行，洵堪認定。
（三）另按所謂陷害教唆足以阻斷犯罪之成立，係以被告原無犯罪之意，全因教唆人
      之教唆始萌犯意而行為始足充之，若被告原本即有犯罪之意，僅因教唆人之教
      唆而彰顯其犯行，自無何陷害可言，自不得援引陷害教唆之名義，充作其免責
      之盾牌。查被告販賣各該毒品、藥品係以由該自稱畢國華之不詳姓名年籍成年
      聯絡即約定販賣之相關交貨事宜，並進而大費周章之調貨及交由被告送貨等情
      ，均顯見被告原本即有犯罪之意，僅係因喬裝買主之警員以佯稱欲購買方式誘
      出而彰顯其犯行，自無何陷害可言，尚不得援引陷害教唆之名義，充作其免責
      之依據，併予指明。
二、按毒品危害防制條例業於九十二年七月九日修正公布並自公布後六個月即九十三
    年一月九日生效，其中關於該條例第四條第三項所規定販賣第三級毒品罪之罪刑
    部分並未經修正，而同條例第二條則加列如附表一編號二、三、四備註欄所示藥
    品成分屬第四級毒品，並修正同條例第四條第四項規定而增訂「製造、運輸、販
    賣第四級毒品者，處三年以上十年以下有期徒刑，得併科新臺幣三百萬元以下罰
    金」之規定，是被告犯罪後，關於前開如附表三所示五次販賣第三級毒品犯行部
    分所應適用之法律雖未變更而無新舊法比較之問題，但其販賣如附表一編號二、
    三、四所示第四級管制藥品之偽藥部分，依特別法優於普通法、新法優於前法之
    原則，裁判時各該偽藥係屬第四級毒品，被告加以販賣之行為應適用修正後毒品
    危害防制條例第四條第四項之規定，然經比較原所適用藥事法第八十三條第一項
    規定與前開新修正毒品危害防制條例第四條第四項規定之結果，以舊法即藥事法
    第八十三條第一項規定較有利於被告，依刑法第二條第一項但書規定，此部分仍
    應適用藥事法第八十三條第一項規定。次查，扣案如附表一編號一、附表二編號
    一所示之ＦＭ２係毒品危害防制條例第二條第二項第三款規定之第三級毒品，如
    附表一編號二至九、附表二編號二所示藥品，參諸前述被告交付證人即警員郭耀
    隆之目錄影本一份中所載有調劑師之內容，足見被告所販賣物品有由不詳姓名年
    藥品應足認乃未經核准擅自製造而成，屬藥事法第二十條第一款所規定之偽藥，
    是被告販賣各該第三級毒品、偽藥之行為，核係犯毒品危害防制條例第四條第三
    項之販賣第三級毒品罪，及藥事法第八十三條第一項之販賣偽藥罪。被告與該自
    稱畢國華之不詳姓名年籍成年男子就上開犯行，彼此間有犯意聯絡，行為分擔，
    為共同正犯。被告先後多次如附表三所示販賣第三級毒品ＦＭ２及先後多次販賣
    偽藥之行為，時間緊接，方法相同，各觸犯構成要件相同之罪名，均為連續犯，
    應依刑法第五十六條規定以一罪論，並各加重其刑。被告如附表三所示之部分，
    係以一同時販賣第三級毒品及偽藥之行為，而觸犯前開二罪名，為想像競合犯，
    應從一重之販賣第三級毒品處斷。公訴意旨以被告前開販賣如附表一編號二至九
    、附表二編號二所示物品之行為係犯販賣禁藥罪，如前述，應認被告所販賣各該
    藥品屬偽藥，另公訴意旨謂被告前開販賣第三級毒品及販賣偽藥之犯行屬牽連關
    係之部分，應認為想像競合關係，亦見前述，是公訴意旨此部分均有誤會，附予
    敘明。爰審酌被告第一次為警查獲後，竟不思悔悟而再為販賣行為，且第二次為
    警查獲時供其販入後欲賣出之第三級毒品ＦＭ２數量又達二百八十二顆之多，顯
    見其惡性非輕，其犯後復未能坦承全部犯行，但其並無前科，有臺灣高等法院被
    告全國前案紀錄表可按，素行尚佳，且主要僅參與送交貨品與買主之犯罪情節，
    及其犯罪手段、動機、犯後態度等一切情狀，量處如主文所示之刑。又毒品危害
    防制條例前述修正並於九十三年一月九日生效後，該條例第十八條雖已修正為：
    「查獲之第一、二級毒品及專供製造或施用第一、二級毒品之器具，不問屬於犯
    人與否，均沒收銷燬之；查獲之第三、四級毒品及製造或施用毒品之器具，無正
    當理由而擅自持有者，均沒入銷燬之，但合於醫藥、研究或訓練之用者，得不予
    銷燬」，是就原條文關於第三級毒品不問屬於犯人與否，均應沒收銷燬之規定業
    經刪除，且因此為從刑而附屬於主刑，不生比較輕重問題（參見最高法院二十四
    年上字第五二九二號判例意旨），而主刑部分如前述既無法律變更之適用而應依
    新法規定論處，此從刑部分自應併同適用新法；然而，該扣案如附表一編號一、
    附表二編號一所示第三級毒品ＦＭ２雖已非修正後毒品危害防制條例所規定應予
    宣告沒收銷燬者，與扣案如附表一編號二至九、附表二編號二所示偽藥，仍均係
    共犯即該自稱畢國華之不詳姓名年籍成年男子所有而持交被告為前開販賣偽藥行
    為所用之物，應依刑法第三十八條第一項第二款規定，併予宣告沒收。又被告已
    自承其如附表三所示前述販賣第三級毒品之行為，每次販賣得款約五千元，是被
    告此因犯罪所得共計二萬五千元之財物，應依毒品危害防制條例第十九條第一項
    規定沒收之，如全部或一部不能沒收時，以其財產抵償之。另其餘扣案物品如附
    表一編號十二、十三所示者，經送驗結果均未檢出毒品甲基安非他命、海洛因或
    嗎啡等成分，如附表二編號三至五所示者未檢出甲基非他命、海洛因、嗎啡及Ｋ
    他命等毒品成分，如附表編號十、十一所示者亦未檢出如行政院衛生署藥物食品
    檢驗局檢成績書上所載藥品成分，復無相關資料足以判別所載其中產品屬性，有
    前揭內政部警政署刑事警察局九十一年十月二十二日刑鑑字第０九一０二六四四
    五一號、九十一年十二月二十四日刑鑑字第０九一０二六四四四八號鑑證書二份
    ，及行政院衛生署九十二年九月一日衛署藥字第０九二００四七五一七號函文、
    該署食品檢驗局鑑驗成績書各一份供佐，是尚難認係毒品等違禁物，亦難認係偽
    藥而與被告上開犯行何涉，本院自無從併予宣告沒收，併予敘明。
據上論斷，應依刑事訴訟法第二百九十九條第一項前段，毒品危害防制條例第四條第
三項、第十九條第一項，藥事法第八十三條第一項，刑法第十一條前段、第二條第一
項但書、第二十八條、第五十六條、第五十五條、第三十八條第一項第二款，判決如
主文。
本案經檢察官甲○○到庭執行職務
中　　　華　　　民　　　國　　九十三　　年　　　一　　　月　　 十六 　　日
                                      臺灣臺北地方法院刑事第十六庭
                                          審判長法  官  劉嶽承
                                                法  官  王幸華
                                                法  官  林麗真
右正本證明與原本無異。
如不服本判決，應於判決送達後十日內，向本院提出上訴狀。
                                                書記官  張汝琪
中　　　華　　　民　　　國　　九十三　　年　　　一　　　月　　　十九　　日
附錄本案論罪科刑法條全文
毒品危害防制條例第四條
製造、運輸、販賣第一級毒品者，處死刑或無期徒刑；處無期徒刑者，得
併科新臺幣一千萬元以下罰金。
製造、運輸、販賣第二級毒品者，處無期徒刑或七年以上有期徒刑，得併
科新臺幣七百萬元以下罰金。
製造、運輸、販賣第三級毒品者，處五年以上有期徒刑，得併科新臺幣五
百萬元以下罰金。
製造、運輸、販賣第四級毒品者，處三年以上十年以下有期徒刑，得併科
新臺幣三百萬元以下罰金。
製造、運輸、販賣專供製造或施用毒品之器具者，處一年以上七年以下有
期徒刑，得併科新臺幣一百萬元以下罰金。
前五項之未遂犯罰之。
藥事法第八十三條
明知為偽藥或禁藥，而販賣、供應、調劑、運送、寄藏、牙保、轉讓或意
圖販賣而陳列者，處五年以下有期徒刑，得併科新台幣十萬元以下罰金。
犯前項之罪，因而致人於死者，處七年以上有期徒刑，致重傷者，處一年
以上七年以下有期徒刑。
因過失犯第一項之罪者，處一年以下有期徒刑、拘役或新台幣十萬元以下
罰金。
第一項之未遂犯罰之。
附表一：
┌───┬───────────┬────────┬──────────┐
│編號  │ 物  品  名  稱       │  數      量    │  備        註      │
├───┼───────────┼────────┼──────────┤
│一    │ＦＭ２（其上有白色十字│六九顆（總淨重十│屬第三級毒品        │
│      │圖案）                │四‧四九公克、驗│                    │
│      │                      │餘淨重十三‧四四│                    │
│      │                      │公克）          │                    │
├───┼───────────┼────────┼──────────┤
│二    │含Ｄｉａｚｅｐａｍ、Ｄ│一四六顆（總淨重│Ｄｉａｚｅｐａｍ為第│
│      │ｉｐｈｅｎｈｙｄｒａｍ│二六‧二八公克，│四級管制藥品、Ｄｉｐ│
│      │ｉｎｅ成分之白色藥丸（│驗餘淨重二四‧四│ｈｅｎｈｙｄｒａｍｉ│
│      │其上有深色標記數字２）│八公克）        │ｎｅ則屬藥品，此均為│
│      │                      │                │偽藥。              │
├───┼───────────┼────────┼──────────┤
│三    │含Ｌｏｒａｚｅｐａｍ成│十一顆（總淨重一│Ｌｏｒａｚｅｐａｍ為│
│      │分之白色藥丸          │‧一公克，驗餘淨│第四級管制藥品，此均│
│      │                      │重０‧六公克）  │為偽藥。。          │
├───┼───────────┼────────┼──────────┤
│四    │含Ｅｓｔａｚｏｌａｍ、│一瓶（內含約八毫│Ｅｓｔａｚｏｌａｍ、│
│      │Ｌｏｒａｚｅｐａｍ成分│升，驗餘約五毫升│Ｌｏｒａｚｅｐａｍ均│
│      │之綠色塑膠瓶裝黃色乳狀│）              │為第四級管制藥品，此│
│      │液體（即內政部警政署刑│                │均為偽藥。。        │
│　　　│事警察局九十一年十月二│                │                    │
│　　　│十二日刑鑑字第０九一０│                │                    │
│      │二六四四五一號鑑證書所│                │                    │
│      │載編號七Ｂ者）        │                │                    │
│      │　                    │                │                    │
│      │　                    │                │                    │
├───┼───────────┼────────┼──────────┤
│五    │含Ｃｈｌｏｒｐｈｅｎａ│四七顆（總淨重四│Ｃｈｌｏｒｐｈｅｎａ│
│      │ｍｉｎｅ成分之藍色藥錠│‧二三公克，驗餘│ｍｉｎｅ為藥品，此均│
│      │　                    │淨重三‧七八公克│屬偽藥。            │
│      │                      │）              │                    │
├───┼───────────┼────────┼──────────┤
│六    │含Ｄｉｐｈｅｎｈｙｄｒ│一瓶（內含約十五│Ｄｉｐｈｅｎｈｙｄａ│
│      │ａｍｉｎｅ、Ｓｔｒｙｃ│毫升、驗餘約十毫│ｍｉｎｅ、Ｓｔｒｙｈ│
│      │ｈｎｉｎｅ成分之透明玻│升）            │ｎｉｎｅ為藥品，此為│
│      │璃裝無色液體（即內政部│                │偽藥。              │
│      │警政署刑事警察局九十一│                │                    │
│      │年十月二十二日刑鑑字第│                │                    │
│      │0000000000號│                │                    │
│      │鑑證書所載編號六Ｂ者）│                │                    │
│      │　                    │                │                    │
├───┼───────────┼────────┼──────────┤
│七    │含Ｍｅｌａｔｏｎｉｎ成│五瓶            │Ｍｅｌａｔｏｎｉｎ屬│
│      │分、外貼爽爽爽及女用興│                │藥品，此為偽藥。    │
│      │奮劑字樣之淡棕色液體  │                │                    │
├───┼───────────┼────────┼──────────┤
│八    │含Ｌｉｄｏｃａｉｎｅ成│三瓶            │Ｌｉｄｏｃａｉｎｅ為│
│      │分之綠騎士無色透明液體│                │藥品，此為偽藥。    │
├───┼───────────┼────────┼──────────┤
│九    │含Ｌｉｄｏｃａｉｎｅ成│四瓶            │Ｌｉｄｏｃａｉｎｅ為│
│      │分之「ＴＯＰ　ＧＵＮ」│                │藥品，此為偽藥。    │
│      │微黃色透明液體        │                │                    │
├───┼───────────┼────────┼──────────┤
│十    │不明錠劑              │十八顆          │                    │
├───┼───────────┼────────┼──────────┤
│十一  │外標示「LOUIS 16」之液│十六瓶          │                    │
│      │體                    │                │                    │
├───┼───────────┼────────┼──────────┤
│十二  │透明玻璃瓶裝、外包黃色│十三瓶          │                    │
│      │標籤之無色液體液體（即│                │                    │
│      │內政部警政署刑事警察局│                │                    │
│      │九十一年十月二十二日刑│                │                    │
│      │鑑字第０九一０二六四四│                │                    │
│      │五一號鑑證書所載編號六│                │                    │
│      │Ａ、六Ｃ、六Ｄ者）    │                │                    │
│      │                      │                │                    │
├───┼───────────┼────────┼──────────┤
│十三  │棕色玻璃瓶裝之無色液體│六瓶            │                    │
│      │                      │                │                    │
└───┴───────────┴────────┴──────────┘
附表二：
┌───┬───────────┬────────┬──────────┐
│編號  │ 物  品  名  稱       │  數      量    │  備        註      │
├───┼───────────┼────────┼──────────┤
│一    │ＦＭ２（其上有白色十字│二八二顆（總淨重│屬第三級毒品        │
│      │圖案）                │五八‧四七公克、│                    │
│      │                      │驗餘淨重五七‧五│                    │
│      │                      │七公克）        │                    │
├───┼───────────┼────────┼──────────┤
│二    │含Ｌｉｄｏｃａｉｎｅ成│三瓶            │Ｌｉｄｏｃａｉｎｅ為│
│      │分之綠騎士無色透明液體│                │藥品，此為偽藥。    │
├───┼───────────┼────────┼──────────┤
│三　  │透明玻璃瓶裝液體（即內│六瓶            │                    │
│      │政部警政署刑事警察局九│                │                    │
│      │十一年十二月二十四日刑│                │                    │
│      │鑑字第０九一０二六四四│                │                    │
│      │四八號鑑證書所載編號Ｂ│                │                    │
│      │１者）                │                │                    │
├───┼───────────┼────────┼──────────┤
│四　  │棕色玻璃瓶裝液體（即內│二瓶            │                    │
│      │政部警政署刑事警察局九│                │                    │
│      │十一年十二月二十四日刑│                │                    │
│      │鑑字第０九一０二六四四│                │                    │
│      │四八號鑑證書所載編號Ｂ│                │                    │
│      │２者）                │                │                    │
│      │                      │                │                    │
│      │                      │                │                    │
├───┼───────────┼────────┼──────────┤
│五　  │透明玻璃瓶裝、外包黃色│一瓶            │                    │
│      │標籤之無色液體液體（即│                │                    │
│      │內政部警政署刑事警察局│                │                    │
│      │九十一年十二月二十四日│                │                    │
│      │刑鑑字第０九一０二六四│                │                    │
│      │四四八號鑑證書所載編號│                │                    │
│      │Ｂ３者）              │                │                    │
│      │                      │                │                    │
└───┴───────────┴────────┴──────────┘
附表三：
１、九十一年五月二十四日
２、九十一年六月十七日
３、九十一年七月一日
４、九十一年七月十五日
５、九十一年八月二日
